【裁判字號】    99,交聲,30
【裁判日期】    990126
【裁判案由】    違反道路交通管理處罰條例聲明異議
【裁判全文】
臺灣桃園地方法院刑事交通事件裁定      99年度交聲字第30號
原處分機關  交通部公路總局新竹區監理所桃園監理站
異  議  人
即受處分人  乙○○
上列異議人即受處分人因違反道路交通管理處罰條例案件，對於
交通部公路總局新竹區監理所桃園監理站民國98年12月25日所為
之處分（原處分案號：桃監裁罰字第裁52—CG0000000 號）聲明
異議，本院裁定如下：
    主  文
異議駁回。
    理  由
一、原處分意旨略以：異議人即受處分人乙○○（下稱異議人）
    所有車號8195-RX 號自小客貨車，於民國98年10月29日凌晨
    4 時8 分許，行經臺北縣樹林市○○路與文化街口，為臺北
    縣政府警察局交通警察隊員警舉發「駕車行經有燈光號誌管
    制之交叉路口闖紅燈」之違規，依道路交通管理處罰條例第
    53條第1 項，裁處罰鍰新臺幣（下同）2,700 元，並依同條
    例第63條第1 項第3 款規定，記違規點數3 點等語。
二、聲明異議意旨略以：異議人行經上開路口停止線時，號誌為
    綠燈，通行間號誌突然轉換為紅燈，異議人為避免妨礙交通
    導致可能造成交通事故，遂繼續向前行駛，故此違規事實舉
    發有誤，又上述違規地點之燈光號誌儀器是否合格、設定號
    誌黃燈轉換秒數是否標準，員警並未提出相關證據佐證等語
    。
三、按汽車駕駛人，行經有燈光號誌管制的交叉路口闖紅燈者，
    處1,800 元以上5,400 元以下罰鍰，並記違規點數3 點，道
    路交通管理處罰條例第53條第1 項、第63條第1 項第3 款分
    別定有明文。
四、經查：
  (一)異議人所有車號8195-RX 號自小客貨車，於98年10月29日凌
    晨4 時8 分許，行經臺北縣樹林市○○路與文化街口闖紅燈
    等情，有臺北縣政府警察局北縣警交字第CG0000000 號舉發
    違反道路交通管理事件通知單、採證照片2 張在卷可稽（見
    本院卷第5-6 頁）。
  (二)異議人雖辯稱：上開車輛行經前揭路口停止線時，號誌為綠
    燈，通行間突然轉換為紅燈，員警並未提出號誌儀器合格、
    號誌黃燈轉換秒數標準之證據云云。然查，證人即舉發警員
    甲○○於本院調查時證稱：取締闖紅燈要有三個要件，第一
    個要件為路口黃燈有幾秒，本件舉發路段速限為50公里，依
    照法規黃燈要3 秒，舉發照片上會顯示黃燈有幾秒，如果顯
    示2 秒，就不會取締；第二個要件就是紅燈，且紅燈亮之後
    2 秒才開始取締，這是要讓駕駛人有反應的時間；第三個要
    件一定要參考異議人當時行車速度、當時車輛有無經過路口
    ，目前闖紅燈自動照相機不需要檢驗，本件闖紅燈照相機於
    安全島上連接交通號誌訊號線，舉發照片中第一張左上方顯
    示2Y40，代表第二車道4 秒時違規，那是照相機連結號誌的
    訊號線，黃燈如果是4 秒的話，就會顯示4 秒，右上方R023
    ，R 代表紅燈，紅燈設定為紅燈亮之後2 秒才開始取締，本
    件異議人違規的時間為黃燈4 秒時，當時燈號還沒有變成紅
    燈，且在紅燈2 秒之後機器才會拍照取締，此外，舉發的第
    二張照片右下角有V ＝46，這是速度參考的依據，就是每小
    時46公里的意思等語甚詳（見本院卷第23-24 頁），可見異
    議人行經之路口黃燈有4 秒，且紅燈亮起後2 秒才拍照取締
    ，異議人於紅燈亮起2 秒3 後超越停止線被拍攝第一張舉發
    照片，紅燈亮起3 秒2 後仍以時速46公里前進被拍攝第2 張
    照片，其闖紅燈之違規事實明確。從而，異議人確有前揭違
    規事實，堪予認定，其上開所辯，自不足採。
五、綜上所述，異議人確實於前揭時、地，有駕車行經有燈光號
    誌管制之交叉路口闖紅燈之違規行為，原處分機關依道路交
    通管理處罰條例第53條第l 項之規定，裁處異議人罰鍰2,70
    0 元，並依上揭條例第63條第1 項第3 款規定並記違規點數
    3 點並無不當。本件聲明異議為無理由，應予駁回。
六、依道路交通案件處理辦法第19條，裁定如主文。
中    華    民    國    99    年    1     月    26    日
                  交通法庭    法  官  林宜靜
以上正本證明與原本無異。
如不服本裁定，應於裁定送達後5 日內向本院提出抗告狀。
                              書記官  黃俊燁
中    華    民    國    99    年    1     月    26    日

司法院資訊處製作；財團法人民間司法改革基金會備份。
